【裁判字號】    89,附民,78
【裁判日期】    890531
【裁判案由】    詐欺等
【裁判全文】
臺灣板橋地方法院刑事附帶民事訴訟判決              八十九年度附民字第七八號
    原      告  乙○○
    訴訟代理人  甲○○  臺北縣.
    被      告  丙○○
右列被告因八十八年度易字第四四四七號詐欺等案件，經原告提起附帶民事訴訟，本
院判決如左：
    主      文
被告應給付原告新台幣貳佰貳拾玖萬肆仟柒佰陸拾元及自民國八十九年四月十九日起
至清償日止，按年息百分之五計算之利息。
    事      實
一、原告方面：
（一）聲明：如主文所示。
（二）陳述：
      被告丙○○於日盛股份有限公司證券板橋分公司擔任營業員期間，受原告乙○
      ○委託代為處理後者以褚添發、王國蕙名義設立之帳戶之股票買賣事宜，並代
      為保管褚添發、王國蕙供股票買賣所用之存摺及印章，係為他人處理事務之人
      ，然其基於為自己不法利益之概括犯意，連續自民國（下同）八十六年二月三
      日起至同年五月七日止，未經乙○○授權而擅將以褚添發名義所買入之股票賣
      出，並將所賣得之價金挪為己用，俟乙○○委託賣出其已出售之股票時，再以
      現金存入乙○○帳戶，以避免事跡敗露，又於接受乙○○委託以王國蕙名義購
      買股票時，未依委託購買股票而擅將乙○○匯入帳戶內之款項挪為己用，俟乙
      ○○委託出售原指定購入之股票時，方以現金存入乙○○帳戶，計損害乙○○
      之財產達新臺幣（下同）二百五十四萬四千六百元，嗣僅清償部分金額（二十
      四萬九千八百零四元），為此爰依侵權行為損害賠償請求權，求為判決如主文
      所示。
（三）證據：引用刑事訴訟案件卷證。
二、被告方面：
（一）聲明：同意給付。
（二）陳述：有原告所述之侵權行為。
    理      由
一、被告丙○○於日盛證券股份有限公司板橋分公司擔任營業員期間，受乙○○委託
    代為處理乙○○以褚添發、王國蕙名義設立之帳戶為股票買賣事宜，並代為保管
    褚添發、王國蕙供股票買賣所用之存摺及印章，係為他人處理事務之人，竟基於
    意圖為自己不法之利益之概括犯意，連續自八十六年二月三日起至同年五月七日
    止，未經乙○○授權而擅將乙○○以褚添發名義所買入之股票賣出，俟乙○○委
    託賣出其已出售之股票時，僅一部分以現金存入乙○○之帳戶，以避免事跡敗露
    ，又於接受乙○○委託以王國蕙名義購買股票時，未依委託購買股票而擅將乙○
    ○匯入帳戶內而應買賣股票之款項挪為己用，俟乙○○委託出售原指定購入之股
    票時，始僅一部分以現金存入乙○○之帳戶，計損害乙○○之財產達二百五十四
    萬四千六百元之事實，業據本院八十八年度易字第四四四七號刑事判決審認明確
    而論處罪刑，依刑事訴訟法第五百條前段規定，應認原告之主張為真實。
二、因犯罪而受損害之人，於刑事訴訟程序中得提起附帶民事訴訟，對於被告請求回
    復其損害，為刑事訴訟法第四百八十七條第一項所明定。又按因故意或過失，不
    法侵害他人之權利者，負損害賠償責任，民法第一百八十四條第一項亦定有明文
    。經查原告因被告背信犯行，致受有二百五十四萬四千六百元之損失，原告自得
    依民法第一百八十四條第一項前段之規定，請求被告賠償其損害，是原告請求扣
    除部分已清償之金額，而請求判決如主文所示，為有理由，應予准許。
據上論結，原告之訴為有理由，依刑事訴訟法第五百零二條第二項，判決如主文。
中      華      民      國      八十九      年     五     月   三十一   日
                                      臺灣板橋地方法院刑事第五庭
                                          法  官  陳  鴻  清
右正本證明與原本無異
對於本判決如不服非對刑事判決上訴時不得上訴並應於送達後十日內向本院提出上訴
狀
                                          書記官  林  蔚  然
中      華      民      國      八十九      年     六     月     八     日


司法院資訊處製作；財團法人民間司法改革基金會備份。
